【裁判字號】    97,裁,1067
【裁判日期】    970214
【裁判案由】    償還公費
【裁判全文】
最  高  行  政  法  院  裁  定
                                     97年度裁字第01067號
上  訴  人  甲○○○○○○
被 上訴 人  行政院勞工委員會職業訓練局中區職業訓練中心
代  表  人  乙○○
上列當事人間償還公費事件，上訴人不服中華民國96年4月13日
臺中高等行政法院96年度簡字第75號判決，提起上訴，本院裁定
如下：
    主  文
上訴駁回。
上訴審訴訟費用由上訴人負擔。
    理  由
一、按「對於適用簡易程序之裁判提起上訴或抗告，須經最高行
    政法院之許可。前項許可，以訴訟事件所涉及之法律見解具
    有原則性者為限。」行政訴訟法第235條定有明文。所謂訴
    訟事件所涉及之法律見解具有原則性，係指該事件所涉及之
    法律問題意義重大，而有加以闡釋之必要情形而言，如對於
    行政命令是否牴觸法律所為之判斷，或就同類事件所表示之
    法律見解與其他高等行政法院所表示之見解互相牴觸，有由
    本院統一法律上意見或確認其意見之必要情形屬之。
二、上訴意旨略謂：(一)、臺中職訓中心編號85041的退訓申請書
    ，在上訴人簽提時，並未被告知賠償事宜，其中有記錄賠償
    金欄位，當時並未填寫實際金額（空白），此是否表徵在上
    訴人、被上訴人雙方的認知上已達成前述之退訓免予追索賠
    償責任之共識？依照行政常規，如果當時臺中職訓中心有要
    求賠償金額，亦應於繳清賠償費用，並於（應賠償金額欄位
    上）蓋上上訴人的確認章或簽名，以表退訓手續辦理完畢與
    完備，始可退訓離開職訓中心。退訓申請單上，並未具足，
    故其作業程序上已有瑕疵，不得為事後追討賠償金額之據，
    且案件發生於民國85年，距今96年，期間已10餘年是否已過
    追訴期。(二)、上訴人由於經濟狀況不佳，於受訓3/4時數時
    ，即申請提前就業，由於就業職別，即為在臺中職訓中心所
    受訓的項目職別（就職於臺中縣永進機械工業股份有限公司
    ，其專營電腦數值控制機械製造，期間為85年至91年）。其
    並非無相關的行業別，故亦無浪費國家公帑之嫌，不論於公
    於私均已對國家勞動市場的整體GDP產能作出貢獻，而且其
    貢獻度早已超乎於台中職訓中心所索求的賠償損失金額。(三)
    、上訴人89年即罹患鼻咽惡性腫瘤，91年即離開永進機械工
    業股份有限公司，無法工作，亦無收入，再度成為社會的失
    業人口等語。
三、經核本件上訴人前開所指各節，係就賠償程序之爭執，及陳
    述其無賠償能力，並無所涉及之法律見解，具有原則性之重
    要情事。上訴人提起上訴，不合首揭規定，不應許可，其上
    訴難謂合法，應予駁回。
四、依行政訴訟法第249條第1項前段、第104條、民事訴訟法第
    95條、第78條，裁定如主文。
中    華    民    國    97    年    2     月    14    日
                    最高行政法院第四庭
                        審判長法官  鍾  耀  光
                              法官  吳  慧  娟
                              法官  姜  仁  脩
                              法官  王  德  麟
                              法官  黃  清  光
以  上  正  本  證  明  與  原  本  無  異
中    華    民    國    97    年    2     月    15    日
                              書記官  黃  淑  櫻


司法院資訊處製作；財團法人民間司法改革基金會備份。
